【裁判字號】    88,交易,142
【裁判日期】    891019
【裁判案由】    公共危險等
【裁判全文】
臺灣新竹地方法院刑事判決                        八十八年度交易字第一四二號
    公  訴  人  臺灣新竹地方法院檢察署檢察官
    被      告  乙○○
                甲○○
右列被告等因公共危險案件，經檢察官提起公訴（八十八年度偵字第六五五七、七四
八二號），本院判決如左：
    主  文
乙○○服用酒類，不能安全駕駛動力交通工具而駕駛，處有期徒刑月；又過失傷害
人致重傷，處有期徒刑捌月；應執行有期徒刑拾月。
甲○○過失傷害人致重傷，處有期徒刑玖月。
    事  實
一、乙○○、甲○○及丙○○三人均明知飲酒後駕車將導致其注意能力減低、反應能
    力變慢，在此時仍駕車行駛於馬路上，隨時有致他人於死、傷之危險，且道路交
    通管理處罰條例定有於飲酒後呼氣之酒精濃度達每公升空氣含Ｏ‧二五毫克時即
    不得駕車之規定；乙○○於民國八十八年八月十四日下午六時許開始飲酒，甲○○亦於同年月十五日凌晨二時許，因友人為其慶生而飲酒狂歡，二人均因飲酒已
    達不能安全駕駛動力交通工具之狀態（均未達心神喪失或精神耗弱之程度），乙○○於飲酒後猶駕駛車號ＬＷ─八三四Ｏ號（起訴書誤載為：ＬＷ─一八三四Ｏ
    號）自小客車自新竹縣湖口鄉往竹北市○○○○於道路，甲○○則在明知其有飲
    酒之丙○○的要求下，向友人陳智群借來宋熙斌所有之車號ＨＳＱ─八二六號重
    型機車騎乘並搭載丙○○，從竹北市往湖口鄉行駛欲送丙○○返回丙○○位於新
    竹縣新豐鄉○○路二一七號之住處，嗣同日凌晨三時三十五分許，適甲○○行經
    新竹縣新豐鄉○○路二一五號前之路口（非號誌路口）欲迴轉後至二一七號丙○○之住處時，應注意車輛行駛時，駕駛人應注意車前狀況，隨時採取必要之安全
    措施，且轉彎車應讓直行車先行，而乙○○本亦應注意車輛行駛時，駕駛人應注
    意車前狀況，隨時採取必要之安全措施，且行車速度應依標誌之規定，當地的速
    限為六十公里（起訴書誤認此地無特別規定而以市區不得超過四十公里為標準）
    ，而依當時之天候路況，又無不能注意之情形，然因乙○○與甲○○二人均受酒
    精作崇影響已達不能安全駕駛動力交通工具之狀態，以致於乙○○與甲○○均未
    注意上述規定，甲○○認乙○○行駛在外線車道且應讓其先行即恣意左轉、乙○○亦認其為直行車即以時速七十至八十公里之速度超速行進，二人均未採取減速
    等安全措施，乙○○於發現甲○○逕行左轉時因已煞車不及，遂迎面撞及甲○○
    所騎乘之重機車右側，導致甲○○後載之丙○○被彈離後座、撞擊乙○○所駕駛
    之上開車號ＬＷ─八三四Ｏ號自小客車右前車身與擋風玻璃後，再向外彈出近三
    十公尺遠後掉落路邊，丙○○因此受有右側轉子間股骨骨折、右下肢多處開放性
    骨折之後作右側膝上截肢、右側血胸及右胸肋骨骨折等重傷害，嗣經警接獲報案
    循線於上揭肇事時地查獲，並於同日凌晨四時零三分時以酒精濃度測試器測試乙○○呼氣酒精濃度，仍高達每公升Ｏ‧三四毫克（甲○○部分漏未檢測）。
二、案經丙○○訴由及新竹縣警察局竹北分局報告臺灣新竹地方法院檢察署檢察官偵
    查起訴。
    理  由
一、訊據被告乙○○、甲○○二人，對於分別於酒後駕車而在右揭時、地發生車禍造
    成告訴人丙○○受傷截肢之事實坦承不諱，被告乙○○並坦承自己有過失，惟被
    告甲○○則矢口否認有何過失情事，辯稱：伊有喝一點酒，但沒有醉，當時是乙○○撞伊不是伊撞乙○○云云。惟：
（一）經查，案發時上開車號ＬＷ─八三四Ｏ號自小客車及車號ＨＳＱ─八二六號重
      型機車的駕駛人分別為被告乙○○及被告甲○○，業據其二人分別坦承在卷，
      並經告訴人即被害人丙○○指述無誤，是警訊筆錄中關於被告甲○○所述部分
      ：該機車係由丙○○所騎乘一事，顯係誤載，合先敘明。
（二）次查，依道路交通事故調查報告表之記載及現場照片十幀以觀，被告乙○○所
      駕駛的自小客車係停在內、外側車道間而大部分的車身均在外側車道上，右前
      輪留有長八‧二公尺的剎車線、左側則有四公尺長的剎車線，且二條剎車線均
      十分筆直，顯見撞及前被告乙○○已因受酒精影響而有跨越分道線行駛之情形
      。而被告甲○○於行經該路口時，因認告訴人丙○○的家即在對面，竟不顧該
      處並非十字路口，且為節省繞道的時間，竟在分隔島間距間的迴轉口即強行橫
      越新興路，被告甲○○顯然違反交通安全規則已明，有道路交通事故調查報告
      表及照片十七帳存卷可考；被告乙○○坦承其一直以時速七十幾公里的速度行
      駛、未曾減速，則在被告甲○○欲橫越馬路時，以行車經驗應可感覺到來車的
      速度，其竟仍為圖方便，忽視自己是左轉車未讓直行車的被告乙○○先行，終
      於導致本件車禍之發生，被告甲○○仍一再表示自己無過失，顯已是非不分，
      純為卸責而辯。
（三）復查，被告乙○○當時係以時速七十至八十公里之速度超速行進，於發現被告
      甲○○左轉後已煞車不及而撞及被告甲○○所騎乘之重機車，並因此導致被告
      甲○○後載之告訴人丙○○被彈離後座，告訴人並因此撞擊被告乙○○所駕駛
      之上開車號ＬＷ─八三四Ｏ號自小客車右前車身與擋風玻璃，之後再彈出近三
      十公尺遠後掉落路邊，告訴人丙○○因此受有右側轉子間股骨骨折、右下肢多
      處開放性骨折之後作右側膝上截肢、右側血胸及右胸肋骨骨折等重傷害之事實
      ，業據告訴人丙○○於偵查中及本院審理時指訴綦詳，並有長庚紀念醫院診斷
      證明書一紙附卷可考，告訴人丙○○所受之上開重傷害傷勢確實係本件車禍所
      造成亦為不爭之事實。
（四）再查，被告乙○○及被告甲○○二人，在駕駛動力交通工具前均曾飲酒，被告
      乙○○於肇事後的同日凌晨四時四十三分許經警員以酒精測試器測得其呼氣之
      酒精濃度仍高達每公升Ｏ‧三四毫克，有酒精濃度測試單一紙附於偵查卷內可
      稽，其酒後駕車已無庸置疑；至於被告甲○○雖因警員漏未對其進行酒精濃度
      之檢測，惟已據其供承在卷，並經告訴人丙○○於本院指稱案發前是在為被告
      甲○○慶生，被告甲○○確有喝酒等語在卷，是被告乙○○、甲○○二人均為
      酒後駕車，並因此發生本件車禍，其二人均顯達不能安全駕駛動力交通工具之
      事實，亦堪以認定。
（五）按汽車行駛時應注意車前狀況，隨時採取必要之安全措施，且轉彎車應讓直行
      車先行，行車速度亦應依標誌之規定，而飲酒後其吐氣所含酒精成份超過每公
      升Ｏ‧二五毫克以上者即不得駕車，道路交通安全規則第九十四條第三項、第
      一百零二條第二款、第九十三條第一項、第一百十四條第二款，分別定有明文
      。被告乙○○、甲○○二人均未遵守上述規定，亦無不能注意之情況，以致雙
      方於上揭肇事地點發生撞擊，致告訴人丙○○受有上開重傷害之傷勢，被告乙○○與甲○○二人顯有過失，經本院將本件車禍資料送鑑定結果，亦同此認定
      ，有台灣省竹苗區車輛行車事故鑑定委員會八十九年九月十五日竹鑑字第八九
      Ｏ七三Ｏ號函附之鑑定意見書一份在卷可憑，被告乙○○、甲○○二人之過失
      行為與被害人丙○○之受傷間，具有相當因果關係。本件事證已臻明確，被告
      乙○○、甲○○二人之酒後駕車與過失造成被害人受傷之犯行洵堪認定，應予
      依法論科。
二、核被告乙○○、甲○○所為，均係犯刑法第二百八十四條第一項後段之過失重傷
    害罪；被告乙○○另犯同法第一百八十五條之三酒後不能安全駕駛仍駕車之公共
    危險罪（被告甲○○部分因未據起訴，本院無從審理）。被告乙○○所犯上開二
    罪之間，犯意各別，罪名有異，應予分論併罰。爰審酌被告乙○○、甲○○二人
    之過失程度、因本件車禍所造成被害人丙○○慘遭截肢之重傷害、肇事後被告乙○○不但拒不和解且未探視被害人、態度敖慢及被害人丙○○明知被告甲○○已
    飲酒仍要被告甲○○送其返家亦與有過失，且被告二人均尚未與被害人為民事和
    解賠償等一切情狀，分別判處如主文所示之刑，被告乙○○部分併定其應執行刑
    ，以示懲儆。
三、據上論斷，應依刑事訴訟法第二百九十九條第一項前段，刑法第一百八十五條之
    三、第二百八十四條第一項後段、第五十一條第五款，罰金罰鍰提高標準條例第
    一條前段，判決如主文。
本案經檢察官林李嘉到庭執行職務。
中      華      民      國      八十九    年      十    月      十九    日
                                    臺灣新竹地方法院交通法庭
                                        法  官    遲  中  慧
右正本證明與原本無異。
如不服本判決，應於判決送達後十日內向本院提出上訴狀( 應附繕本 )，上訴於
臺灣高等法院。
                                        書記官     龔  柏  萃
中      華      民      國      八十九    年      十    月      十九    日
附錄本案論罪科刑法條全文：刑法第一百八十五條之三、第二百八十四條第一項後段
刑法第二百八十四條
因過失傷害人者，處六月以下有期徒刑、拘役或五百元以下罰金，致重傷者，處一年
以下有期徒刑、拘役或五百元以下罰金。
從事業務之人，因業務上之過失傷害人者，處一年以下有期徒刑、拘役或一千元以下
罰金，致重傷者，處三年以下有期徒刑、拘役或二千元以下罰金。
服用毒品、麻醉藥品、酒類或其他相類之物，不能安全駕駛動力交通工具而駕駛者，
處一年以下有期徒刑、拘役或三萬元以下罰金。


司法院資訊處製作；財團法人民間司法改革基金會備份。
